【裁判字號】    92,交聲更,32
【裁判日期】    920530
【裁判案由】    違反道路交通管理處罰條例聲明異議
【裁判全文】
臺灣臺北地方法院交通事件裁定                   九十二年度交聲更字第三二號
    異議人  即
    受 處分 人  甲○○
右列異議人即受處分人因違反道路交通管理處罰條例案件，對於台北市交通事件裁決
所中華民國九十一年七月二十二日所為之處分（原處分案號：北市裁三字第駕裁二二
－ＡＢＹ一六○○六六號）聲明異議，本院裁定如左：
    主  文
異議駁回。
    理  由
一、按汽車駕駛人，行經有燈光號誌管制之交叉路口闖紅燈者，處新台幣（下同）一
    千八百元以上五千四百元以下罰鍰，道路交通管理處罰條例第五十三條定有明文
    。又汽車駕駛人，有違反道路交通管理處罰條例第五十三條之情形者，除依該條
    處罰之外，並記違規點數三點，同條例第六十三條第一項第三款亦定有明文。再
    道路交通管理處罰條例所稱之汽車，包括機器腳踏車在內，道路交通管理處罰條
    例第三條第八款亦有明定。
二、本件異議人即受處分人甲○○於民國九十一年五月十五日上午八時三十五分許，
    騎乘車牌號碼ＤＱＸ－一一一號輕型機車，沿臺北市○○街行駛至塔悠路口時，
    該前行路口號誌已轉換紅燈後，仍然逕自闖越紅燈右轉，經舉發單位臺北市政府
    警察局松山分局警備隊員警鄭偉男攔停，當場製單舉發受處分人「紅燈右轉」，
    受處分人嗣於應到案日期前向原處分機關台北市交通事件裁決所陳述不服舉發，
    經原處分機關函請舉發單位調查結果，仍認受處分人有前開違規行為，原處分機
    關乃依道路交通管理處罰條例第五十三條、第六十三條第一項第三款及違反道路
    交通管理事件統一裁罰基準表之規定，於九十一年七月二十二日裁處受處分人罰
    鍰新台幣一千八百元，並記違規點數三點。
三、訊據受處分人甲○○矢口否認有何違反道路交通管理處罰條例之行為，辯稱：我
    從饒河街右轉塔攸路時，饒河街的燈號是綠燈，警員誤以為我是從八德路右轉過
    來，才舉發我闖越紅燈云云。惟查，受處分人自饒河街右轉進入塔攸路之時，饒
    河街方向之號誌確係紅燈之事實，業據證人鄭偉男證述明確；而受處分人為證人
    鄭偉男取締之時，除爭執該處號誌設置不當，其於松山國小擔任愛心媽媽很辛苦
    ，為何還要遭到告發等情之外，並未爭執其係於綠燈時通過饒河街口等情，亦據
    證人鄭偉男陳述綦詳。參諸以受處分人當日於饒河街行進之方向為基準，八德路
    之位置係大約與饒河街平行，而位於饒河街之左方，有受處分人繪製之現場圖一
    紙附卷可稽；而取締當時為上班時間，行經饒河街之交通流量甚大之事實，亦據
    受處分人陳述在卷；自該等相對位置及車流情形觀之，當時八德路方向之車輛，
    應斷無於其右側饒河街方向大量車流行進時，甘冒遭到撞擊之風險，向右轉進入
    塔攸路之可能，則衡情度理，證人鄭偉男豈有誤以為受處分人之車輛係來自八德
    路之理？若受處分人確係於饒河街綠燈時通過路口右轉，當時自饒河街方向駛出
    之車流眾多，證人鄭偉男又豈有無視於其他自饒河街而出之車輛，而誤認受處分
    人右轉時係紅燈之可能？是證人鄭偉男上開證詞應堪採信（至舉發通知單上之違
    規地點記載「八德、塔攸」，核係因該位置係八德路、饒河街及塔攸路之交叉口
    所致，尚與受處分人究否有上開違規行為，無必然之關係存在，附此敘明），受
    處分人所辯係於綠燈時前進右轉云云，核係卸責之詞，不足採信。本件事證已臻
    明確，受處分人之違規行為堪以認定。
四、綜上所述，受處分人確有在前揭時、地駕駛輕型機車闖越紅燈之違規行為，從而
    原處分機關依道路交通管理處罰條例第五十三條、第六十三條第一項第三款及違
    反道路交通管理事件統一裁罰基準表之規定，裁處受處分人罰鍰一千八百元，並
    記違規點數三點，核無違誤。受處分人之異議為無理由，應予駁回。
據上論斷，應依道路交通案件處理辦法第十九條，裁定如主文。
中      華      民      國    九十二    年      五    月      三十      日
                                        臺灣臺北地方法院刑事第二庭
                                                法  官  楊  代  華
右正本證明與原本無異。
如不服本裁定應於送達後五日內向本院提出抗告狀
                                                書記官  廖  純  瑜
中      華      民      國    九十二    年      五    月      三十      日


司法院資訊處製作；財團法人民間司法改革基金會備份。
